【裁判字號】    99,金,55
【裁判日期】    991214
【裁判案由】    回復原狀等
【裁判全文】
臺灣臺北地方法院民事裁定                99年度金字第55號
原      告  陳彥綸
            邱張瓊煙
            邱石龍
共      同
訴訟代理人  許麗紅律師
原      告  陳彥頻
訴訟代理人  李素米
            許麗紅律師
被      告  聯邦商業銀行股份有限公司
法定代理人  李憲章
訴訟代理人  蔡德慶
            高怡君
            蔡育旻
被      告  田振宗
            龔珮嬋
共      同
訴訟代理人  高怡君
            蔡育旻
被      告  李珮瑜原名李雅婷.
上列當事人間請求回復原狀等事件，本院裁定如下：
    主  文
本件移送臺灣板橋地方法院。
    理  由
一按訴訟，由被告住所地之法院管轄；對於私法人或其他得為訴
  訟當事人之團體之訴訟，由其主事務所或主營業所所在地之法
  院管轄；因契約涉訟者，如經當事人定有債務履行地，得由該
  履行地之法院管轄；因侵權行為涉訟者，得由行為地之法院管
  轄；共同訴訟之被告數人，其住所不在一法院管轄區域內者，
  各該住所在地之法院俱有管轄權。但依第四條至前條規定有共
  同管轄法院者，由該法院管轄；被告住所、不動產所在地、侵
  權行為地或其他據以定管轄法院之地，跨連或散在數法院管轄
  區域內者，各該法院俱有管轄權；同一訴訟，數法院有管轄權
  者，原告得任向其中一法院起訴；訴之全部或一部，法院認為
  無管轄權者，依原告聲請或依職權以裁定移送於其管轄法院，
  民事訴訟法第1條第1項前段、第2條第2項、第12條、第15條第
  1項、第20條、第21條、第22條、第28條第1項分別定有明文。
二原告起訴主張：
  (一)被告聯邦商業銀行股份有限公司（下稱聯邦銀行）之理專即
    被告田振宗、龔珮嬋、李珮瑜於銷售連動債予原告時，有背
    於公共秩序及未依法定方式之情事，依民法第72條、第73條
    規定，原告與被告聯邦銀行間針對該等連動債所締結之信託
    契約，應屬無效，爰依民法第113 條規定，請求被告聯邦銀
    行返還原告因申購系爭連動債所交付之款項。又原告係受被
    告田振宗等人詐欺致陷於錯誤，而與被告聯邦銀行簽訂信託
    契約，爰以起訴狀繕本之送達為撤銷與被告聯邦銀行締結信
    託契約意思表示之意。前開信託契約既經撤銷，被告聯邦銀
    行即應依民法第113 條規定，返還原告因申購系爭連動債所
    交付之款項。
  (二)另被告田振宗等人不具銷售連動債之專業證照，卻推介連動
    債予原告購買，且於推介過程一再誆稱該等連動債為「保本
    保息」、「跟定存一樣」、「為政府債之一種」等語，而未
    確實告知風險，亦未對原告執行風險承擔能力評估，爰依民
    法第184條第1、2項、第188條第1 項規定，請求被告聯邦銀
    行及被告田振宗等人就原告因此所受之損害，連帶負賠償之
    責。
  (三)再者，被告聯邦銀行未盡善良管理人之注意義務，致原告受
    有損害，爰另依民法第227條、第544條規定，請求被告聯邦
    銀行負債務不履行損害賠償責任。又被告聯邦銀行販售連動
    債予原告時有虛偽、詐欺足致原告誤信之行為，亦應依證券
    交易法第20條規定對原告負損害賠償責任等語。
三經查：本件被告聯邦銀行之主事務所所在地及被告田振宗、龔
  珮嬋之住所地，依起訴狀之記載，分別設在臺北市○○區○○
  路1段105號1樓、高雄市○○○路548 號及高雄市○○○路548
  號；被告李珮瑜之住所地則設在臺北縣蘆洲市○○路106巷2號
  2樓，有個人基本資料查詢結果在卷可稽。依民事訴訟法第1條
  第1項前段、第2條第2 項、第20條前段之規定，臺灣士林、高
  雄及板橋地方法院對本訴訟均有管轄權。又原告主張本件之侵
  權行為地及債務履行地均在高雄市、臺北縣三重市（見起訴狀
  ），依民事訴訟法第12條、第15條第1 項、第21條及第22條之
  規定，亦應由臺灣高雄、板橋地方法院管轄。玆原告向無管轄
  權之本院起訴，顯係違誤，本院審酌被告就審之便利性，認由
  臺灣板橋地方法院管轄為宜，爰依職權將本件移送於該管轄法
  院。
四依民事訴訟法第28條第1項，裁定如主文。
中    華    民    國    99    年    12    月    14    日
                  民事第七庭    法  官  陳婷玉
以上正本係照原本作成
如對本裁定抗告須於裁定送達後10日內向本院提出抗告狀，並繳
納抗告費新臺幣1,000元
中    華    民    國    99    年    12    月    14    日
                                書記官  吳鸝稻

司法院資訊處製作；財團法人民間司法改革基金會備份。
